臺灣臺北地方法院民事判決　　　　　　　 100年度婚字第52號
原　　　告　楊懿
訴訟代理人　紀冠伶律師
被　　　告　梁尚緯
訴訟代理人　蔡惠子律師
　　　　　　莊立群律師
複　代理人　陳倚箴律師
上列當事人間請求離婚事件，本院於民國100年7月18日言詞辯論
終結，判決如下：
    主  文
准原告與被告離婚。
訴訟費用由被告負擔。
    事實及理由
一、原告起訴主張：兩造於民國 96年1月26日在台北君悅飯店舉
    行結婚公開儀式，同年 8月20日辦理公證結婚。被告婚後失
    業賦閒在家，動輒對原告口出惡言，屢因細故摔或破壞傢俱
    、物品等。曾於96年7月6日，因細故以拳頭猛烈敲擊原告後
    腦及臉部；99年9月15日毆打原告鼻樑、手部，在原告報警
    處理後，大肆破壞家中物品。又經常利用原告出差之際，竊
    取原告之首飾、金錢等，在原告自行經營精品販賣業務後，
    以老闆自居，擅自收取店內之營收、撕毀報表，干擾原告做
    生意，並揚言要把原告搞得精神錯亂，原告為此聲請法院核
    發通常保護令，惟被告在保護令核發後，仍然不斷干擾原告
    ，對原告實施不堪同居之虐待。又兩造婚後迄今，爭執不斷
    ，婚姻已發生破綻，難以繼續維持，爰依民法第 1052條第1
    項第3款、第2項規定，求命判決兩造離婚等語。並聲明：如
    主文所示。
二、被告則以：兩造交往 7年後才結婚，婚前被告即相當信賴原
    告，在95年間因貸款之需，將名下所有坐落新北市○○區○
    ○路 459號14樓房地借名登記在原告名下。婚後夫妻雖偶有
    爭執，然均能善意溝通解決，夫妻感情甚佳，故於97年間由
    被告出資，共同經營女鞋店面，原告負責進貨及管理帳目，
    被告則負責店面之實際經營，嗣因經營不善，虧損連連，被
    告父親持保單質押借款新台幣（下同）60萬元，挹注公司資
    金，豈料原告取得金錢後，自 99年9月起不斷對被告提出離
    婚之要求，在被告商請代墊友人債務700萬時，藉故與被告
    爭吵，摔壞物品；同年12月起拒絕負擔家庭生活費用，用言
    語挑釁，橫生口角爭執，然被告不曾因此對原告施暴或動粗
    。兩造共同經營鞋店，被告因負責管理店務，而需收取現金
    、調度貨物、查看報表等，並非妨害原告生意之運作，原告
    為達離婚之目的，故意藉端生事，實則兩造之婚姻並無不能
    維持之情，縱有破綻，亦係可歸責於原告，被告不同意離婚
    等語，資為抗辯。並聲明：駁回原告之訴。
三、兩造不爭執之事實：兩造於96年1月26日在台北君悅飯店舉
    行結婚公開儀式，同年8月20日辦理公證結婚，現婚姻關係
    仍存續中（有結婚公證書、戶籍謄本足參）。
四、得心證之理由：
（一）按民法第 1052條第2項規定：有前項以外之重大事由，難
      以維持婚姻者，夫妻之一方得請求離婚。但其事由應由夫
      妻之一方負責者，僅他方得請求離婚。所稱「有前項以外
      之重大事由，難以維持婚姻者」，乃抽象的、概括的離婚
      事由，係民法親屬編於74年修正時，為因應實際需要，參
      酌各國立法例，導入破綻主義思想所增設，其目的在使夫
      妻請求裁判離婚之事由較富彈性。但其事由應由夫妻一方
      負責者，僅他方得請求離婚，是其所採者為消極破綻主義
      精神，而非積極破綻主義。因此，若夫妻雙方均為有責時
      ，則應衡量比較雙方之有責程度，而許責任較輕之一方向
      應負主要責任之他方請求離婚，如雙方之有責程度相同，
      則雙方均得請求離婚，以符公平，且符合民法第1052條第
       2項規定之立法目的。又所謂「有前項以外之重大事由，
      難以維持婚姻者」，係以婚姻是否已發生破綻而無回復之
      希望為其判斷標準。而婚姻是否已生破綻無回復之希望，
      則應依客觀之標準，即難以維持婚姻之事實，是否已達於
      處於同一境況，任何人均將喪失維持婚姻之意願而定。
（二）原告主張兩造婚姻難以維持之事實，為被告所不爭執（見
      本院卷第83頁），其雖辯稱婚姻不能維持之責任在原告。
      惟查，兩造之朋友即證人徐國林證稱：兩造習氣都不好，
      經常吵架，個性上各方面都不合，彼此看不順眼。兩造爭
      執很嚴重的時候，伊會去調解，伊為兩造調解了好幾次，
      印象比較深刻的一次是99年9月15日，現場電腦摔壞掉，
      很多東西摔在地上，被告罵原告五字經、罵很不好聽的話
      ，伊將被告帶到外面，勸被告要互相忍讓，家庭才會圓融
      ，被告向伊訴苦，抱怨對原告的不滿，伊勸被告如果真的
      打原告，就要跟她道歉，不知道被告有無道歉等語（見本
      院卷第 94-96頁），足見兩造平常即因個性不合，彼此看
      不順眼，而經常吵架，婚姻關係並非和諧，且非原告單方
      面之問題，被告辯稱兩造婚後感情佳云云，並無可取。又
      兩造對於究係共同創業設立琦格公司，抑或原告獨資經營
      一事，亦多所爭執，而證人徐國林則證稱：原告開店需要
      審核資本額 300萬元，先跟伊借，審核過後不久，原告就
      把 300萬元還給伊等語（見本院卷第94頁），足證開店之
      資金，係原告向證人徐國林商借，作為驗資之用，並非被
      告出資；而被告到店裡幫忙看店，常常莫名原因對原告發
      脾氣、擺臭臉，原告到店裡的時候，被告就會對原告發脾
      氣，亦據員工申雅筑於本院 100年度家護字第24號通常保
      護令事件中證述明確，有原告提出之非訟事件筆錄足憑（
      見本院卷第47頁），可見兩造不論在家裡，或工作地點，
      均爭執不斷，且愈演愈烈，最後甚至彼此暴力相向，原告
      因此聲請本院核發通常保護令，經本院核發 100年度家護
      字第24號保護令在案（見本院卷第14頁）。而在財產之歸
      屬上，亦產生極大之爭執，夫妻已不能互通有無，被告使
      用原告之財物，為原告解讀為刑事上之犯罪行為，而對被
      告提起刑事竊盜之告訴，並經檢察官提起公訴，亦有原告
      提出之臺灣臺北地方法院檢察署檢察官100年度偵字第395
      4號起訴書可參（見本院卷第108頁），感情撕裂，對彼此
      僅存的只有指責與不滿，毫無情愛可言，夫妻應有之互信
      、互愛、互諒之基礎，已完全喪失殆盡，婚姻關係確已生
      破綻，客觀上已難以修復，而婚姻發生破綻之原因，雙方
      均可歸責，且可責程度相當。從而，原告依民法第1052條
      第2項規定，求命判決兩造離婚，即有理由，應予准許。
五、原告依民法第 1052條第1項第3款、第2項規定請求離婚，其
    訴訟標的雖有數項，但僅有單一之聲明，為重疊之訴之合併
    ，本院既認原告依民法第1052條第2項規定請求離婚為有理
    由，就其餘離婚事由，即無再審酌之必要。
六、本件事證已臻明確，兩造其餘攻擊防禦方法及舉證，於判決
    結果之認定，均不生影響，毋庸一一論述，附此敘明。
七、據上論結，本件原告之訴為有理由，依民事訴訟法第78條，
    判決如主文。
中    華    民    國   100    年    8     月    10    日
                      家事法庭法      官  吳素勤
以上正本係照原本作成。
如對本判決上訴，須於判決送達後20日內向本院提出上訴狀。如
委任律師提起上訴者，應一併繳納上訴審裁判費。
中    華    民    國    100    年    8    月    10    日
                              書  記  官  郭麗琴